臺灣高雄地方法院刑事判決　　　　　　　　　　　　　　九十三年度交訴字第七號
　　公　訴　人　臺灣高雄地方法院檢察署檢察官
　　被　　　告　丙○○
　　選任辯護人　戴國石律師
　　　　　　　　蔡吉記律師
右列被告因業務過失致死案件，經檢察官提起公訴（九十二年度偵字第二三七五九號
），本院判決如左：
    主      文
丙○○從事業務之人，因業務上之過失致人於死，處有期徒刑捌月，緩刑參年。
    事      實
一、丙○○係從事運輸業之職業貨車司機，為從事駕駛業務之人，於民國（下同）九
    十二年十一月十九日上午九時十分，駕駛車牌號碼三Ｅ─五七一二號小貨車內載
    生鮮肉品，沿高雄市○○路由南向北行駛，行經海功路口時，原應注意車前狀況
    ，隨時採取必要之安全措施，而依當時日間且天候晴朗，柏油路面乾燥、無缺陷
    及障礙物，且交岔路口內視線良好、視距寬闊等情形，並無不能注意之情事，竟
    疏於注意車前狀況；適有滕毓紳騎自行車沿海功路由東向西行駛，竟闖紅燈，循
    斑馬線進入軍校路、海功路之交岔路口內，丙○○因未注意有滕毓紳騎自行車駛
    近車前，並隨時採取必要之閃避或煞停之安全措施，俟見及滕毓紳時，已閃煞不
    及以致小貨車左前車頭撞及滕毓紳自行車之左側車身，致滕毓紳人車倒地，而受
    腦挫傷合併顱內出血之傷害，經送醫後不治死亡。
二、案經高雄市政府警察局左營分局移送臺灣高雄地方法院檢察署檢察官偵查起訴。
    理      由
一、訊據被告丙○○雖坦承於前揭時、地駕駛小貨車之車頭撞及騎自行車之被害人滕
    毓紳致死，惟矢口否認有何過失，並辯稱：當時係被害人闖紅燈而肇事，其並無
    過失云云。惟查：
  （一）前開事實，除據被告坦認確有上開肇事外，核與目擊證人即正於現場執行巡
        邏勤務之警員乙○○到庭證述之情節相符，並有道路交通事故現場圖（警卷
        第一０頁）、肇事現場照片六幀（警卷第一五至一七頁）及道路交通事故調
        查報告表（一）、（二）（本院卷第八、九頁）附卷可稽，而被害人滕毓紳
        確因上開車禍死亡，亦經公訴人相驗屬實，製有勘驗筆錄、相驗屍體證明書
        、驗斷書等在卷足憑，可見被害人確因本件車禍而死亡。
  （二）按「汽車行駛時，駕駛人應注意車前狀況，並隨時採取之安全措施。」道路
        交通安全規則第九十四條第三項定有明文。尤其被告行經上開交岔路口，當
        知悉交岔路口內交通複雜，行駛之際更應注意車前狀況，隨時因應車況採取
        必要之閃避、煞停之安全措施；且依當時正值日間且天候晴朗，道路又屬柏
        油路面乾燥、無缺陷及障礙物，且所行經之軍校路係四線道道路，於交岔路
        口內視線良好、視距寬闊等情形，均有卷附道路交通事故調查報告表（一）
        之記載（本院卷第八頁）及肇事現場照片（警卷第一五頁）可知，並無不能
        注意之情事存在；然被告於偵訊時供稱：伊於碰撞前，並沒有看到被害人等
        語，足見行經上開交岔路口時，遇及綠燈隨即率然前行，竟未注意其車前已
        有被害人騎自行車正沿斑馬線橫越該路口，以致發現之際，閃避、煞車均已
        不及，致其小貨車左前車頭撞及被害人自行車左側車身，使被害人頭部重創
        ，不治死亡，其有過失，已甚顯明；又被害人因本件車禍死亡，與被告之過
        失行為間有相當因果關係；雖被害人疏未注意當時交岔路口之燈號，依其行
        向呈紅燈狀態，應不得進入該路口內，貿然闖紅燈進入交岔路口，亦有過失
        ，惟此無解於被告於本件車禍所具有之過失。從而，本件罪證明確，被告犯
        行已堪認定。
二、查被告丙○○係從事運輸業，且係貨車司機，業據被告於偵訊時坦承在卷（九十
    二年度相字第一九八四號卷第一二頁），是核被告所為，係犯刑法第二百七十六
    條第二項之業務過失致人於死罪。爰審酌被告未曾犯罪，素行良好，此有臺灣高
    等法院被告全國前案紀錄表一份在卷可按，其因一時疏虞，致罹刑章，且係未注
    意車前狀況，以致撞及闖紅燈橫越前揭路口之被害人自行車，過失程度尚輕，又
    於犯罪後業與被害人家屬達成和解，亦有和解書一份在卷足參，態度尚佳，公訴
    人求刑有期徒刑六月，尚嫌過輕等一切情狀，量處如主文所示之刑，以示懲儆。
    查被告素行良好，前未曾犯罪受有期徒刑以上刑之宣告，已如前述，其因一時過
    咎，偶罹刑典，事後雖未坦承具有過失，但仍與被害人家屬達成和解並已賠償，
    本院認經此刑之宣告後，被告應知警惕而無再犯之虞，故以暫不執行其刑為當，
    併予以宣告緩刑三年，以啟自新。
據上論斷，應依刑事訴訟法第二百九十九條第一項前段，刑法第二百七十六條第二項
、第七十四條第一款，罰金罰鍰提高標準條例第一條前段，判決如主文。
本案經檢察官甲○○到庭執行職務。
中      華      民      國      九十三      年      六    月      二    日
                                  臺灣高雄地方法院交通法庭
                                      審判長法  官  黃仁松
                                            法  官  陳玉聰
                                            法  官  高思大
右正本證明與原本無異。
如不服本判決，應於判決送達後十日內向本院提出上訴狀，上訴於台灣高等法院高雄
分院（須附繕本）。
                                            書記官  蔡語珊
中      華      民      國      九十二      年    六      月      三    日
附錄本判決論罪法條：
中華民國刑法第二百七十六條第二項
          從事業務之人，因業務上之過失犯前項之罪者，處五年以下有期徒刑或拘
          役，得併科三千元以下罰金。
